【裁判字號】    98,簡,205
【裁判日期】    981016
【裁判案由】    詐欺
【裁判全文】
臺灣桃園地方法院刑事判決               98年度簡字第205號
公  訴  人  臺灣桃園地方法院檢察署檢察官
被      告  乙○○
上列被告因詐欺等案件，經檢察官提起公訴（98年度偵緝字第
1368號），經本院裁定改依簡易判決處刑，爰不經通常審判程序
，逕以簡易判決處刑如下：
    主  文
乙○○意圖為自己不法之所有，以詐術使人將本人之物交付，累
犯，處有期徒刑肆月，如易科罰金，以新臺幣壹仟元折算壹日；
又竊盜，累犯，處拘役拾日，如易科罰金，以新臺幣壹仟元折
算壹日。
    事  實
一、乙○○前因偽造有價證券案件，於民國88年11月1 日經本院
    以88年度訴緝字第74號判決有期徒刑3 年確定；復因偽造文
    書案件，於89年1 月10日經臺灣新竹地方法院以88年度訴緝
    字第35號判決確定，臺灣新竹地方法院於89年6 月14日以89
    年度聲字第484 號裁定前開2 罪與被告前所違犯之陸海空軍
    刑法合併定應執行有期徒刑4 年6 月確定，又因偽造文書案
    件，經本院於89年1 月10日以88年度訴字第1142號判決有期
    徒刑8 月確定，4 罪接續執行，於90年7 月17日假釋出監併
    付保護管束，甫於93年1 月24日保護管束期滿視為執行完畢
    。猶不知悔改，而有以下犯行：
  (一)於97年2 月14日上午10時許，基於為自己不法所有之詐欺犯
    意，在桃園縣八德市○○路○ 段937 號呂學育及丙○○所經
    營之鞋店內，以「張冀誠」之名片向呂學育及丙○○佯稱其
    為室內設計師，表示得為呂學育及丙○○裝潢店面，並以簽
    立工程契約書之方式取信於上開2 人，以此手段向呂學育及
    丙○○2 人騙得新台幣（下同）165,000 元得手，嗣後避不
    見面，呂學育及丙○○依上開名片記載之地址前往尋找乙○○未獲，始悉受騙。
  (二)於同年5 月3 日下午6 時許，基於為自己不法所有之竊盜犯
    意，在甲○○所經營位於桃園縣中壢市○○路93號之華採通
    訊行內，趁甲○○不注意之際，徒手竊取甲○○持有之sony
    ericsson牌、型號為w550i 之行動電話1 支得手。經警將乙○○逮捕後，始查悉上情。
二、案經桃園縣政府警察局大園分局報請臺灣桃園地方法院檢察
    官偵查起訴。
    理  由
一、訊據被告乙○○對於上揭所指之犯罪事實均坦承不諱，核與
    證人即被害人呂學育、丙○○及甲○○之指訴相符，復有證
    人丙○○之指認照片2 幀（參見臺灣桃園地方法院檢察署97
    年度偵字第17653 號卷第9 頁）、被告化名之「張冀誠」名
    片1 紙及被告與被害人呂學育所簽立之工程契約書1 份（上
    揭偵卷第18頁）附卷可稽，另工程契約書採得之3 枚指紋送
    驗結果確與被告左拇指、右拇指、左拇指指紋相符，有內政
    部警政署刑事警察局97年4 月28日所出具之刑紋字第
    0970059239號鑑驗書1 份在卷可佐（上揭偵卷第21-27 頁）
    ），足認被告任意性自白與事實相符，從而本件事證明確，
    被告犯行已堪認定。
二、核被告所為，係犯行法第339 條第1 項詐欺取財罪及同法第
    320 條第1 項竊盜罪。其所犯2 罪之間，犯意各別，行為互
    殊，應予分論併罰。被告前因偽造有價證券案件，於民國88
    年11月1 日經本院以88年度訴緝字第74號判決有期徒刑3 年
    確定；復因偽造文書案件，於89年1 月10日經臺灣新竹地方
    法院以88年度訴緝字第35號判決確定，臺灣新竹地方法院於
    89年6 月14日以89 年 度聲字第484 號裁定前開2 罪與被告
    前所違犯之陸海空軍刑法合併定應執行有期徒刑4 年6 月確
    定，又因偽造文書案件，經本院於89年1 月10日以88年度訴
    字第1142號判決有期徒刑8 月確定，4 罪接續執行，於90年
    7 月17日假釋出監併付保護管束，甫於93年1 月24日保護管
    束期滿視為執行完畢，此有臺灣高等法院被告前案紀錄表1
    份在卷足憑，其於5 年以內再犯本件最重本刑為有期徒刑以
    上之罪，為累犯，應依刑法第47條第1 項規定加重其刑。爰
    審酌被告犯罪所生危害、手段，犯後能坦承犯罪及其他一切
    情狀，量處如主文所示之刑，並諭知易科罰金之折算標準。
三、據上論斷，應依刑事訴訟法第449 條第2 項、第3 項、第
    299 條第1 項前段，刑法第320 條第1 項、第339 條第1 項
    、第47條第1 項、第41條第1 項，刑法施行法第1 條之1 第
    1 項、第2 項前段，逕以簡易判決處如主文所示之刑。
四、如不服本判決，得自收受送達之日起10日內向本院提出上訴
    狀，上訴於本院第二審合議庭（須附繕本）。
中    華    民    國    98    年    10    月    16    日
                  刑事第五庭  法  官     江春瑩
以上正本證明與原本無異。
如不服本判決應於收受判決後10日內向本院提出上訴書狀，並應
敘述具體理由。其未敘述上訴理由者，應於上訴期間屆滿後20日
內向本院補提理由書( 均須按他造當事人之人數附繕本) 「切勿
逕送上級法院」。
                              書記官     羅婉榕
中    華    民    國    98    年    10    月    16    日
中華民國刑法第339 條（普通詐欺罪）
意圖為自己或第三人不法之所有，以詐術使人將本人或第三人之
物交付者，處5 年以下有期徒刑、拘役或科或併科1 千元以下罰
金。
以前項方法得財產上不法之利益或使第三人得之者，亦同。
前二項之未遂犯罰之。
中華民國刑法第320 條（普通竊盜罪、竊佔罪）
意圖為自己或第三人不法之所有，而竊取他人之動產者，為竊盜
罪，處5 年以下有期徒刑、拘役或5 百元以下罰金。
意圖為自己或第三人不法之利益，而竊佔他人之不動產者，依前
項之規定處斷。
前二項之未遂犯罰之。


司法院資訊處製作；財團法人民間司法改革基金會備份。
